【裁判字號】    97,消債更,2161
【裁判日期】    980623
【裁判案由】    更生事件
【裁判全文】
臺灣板橋地方法院民事裁定          97年度消債更字第2161號
聲  請  人  甲○○
代  理  人  許淵秋律師
上列當事人因消費者債務清理事件，聲請更生，本院裁定如下：
    主  文
債務人甲○○自民國九十八年六月二十三日下午四時起開始更生
程序。
本件得由司法事務官進行更生程序。
    理  由
一、按法院開始更生程序之裁定，應載明其年、月、日、時，並
    即時發生效力；法院裁定開始更生或清算程序後，得命司法
    事務官進行更生或清算程序。消費者債務清理條例第45條第
    1 項、第16條第1 項前段分別定有明文。
二、本件債務人主張略以：其積欠債務共新臺幣（下同）2,396,
    648 元，於消費者債務清理條例施行後，曾於民國97年9 月
    2 日，以書面向最大債權金融機構台新國際商業銀行股份有
    限公司（下稱台新商銀）請求共同協商債務清償方案，該行
    以聲請人無法負擔任何還款條件為由而發給前置協商不成立
    通知書，是雙方前置協商不成立，惟聲請人任職於景文科技
    大學小吃街擔任臨時工，每月收入僅2 萬元，扣除每月最低
    生活必要費用後僅餘8 千元，另尚有民間債務每月須負擔2
    萬元，因此無法負擔台新商銀提出分180 期，利率0%，月付
    9,244 元之前置協商還款方案，是有不能清償之情事，復未
    經法院裁定開始清算程序或宣告破產，爰依法聲請更生等語
    。
三、經查，聲請人上開主張之事實，業據提出債權人清冊、財產
    及收入狀況說明書、財政部臺灣省北區國稅局綜合所得稅各
    類所得資料清單及財產歸屬資料清單、財團法人金融聯合徵
    信中心當事人個人綜合信用報告、前置協商不成立通知書、
    臺灣板橋地方法院97年度訴字第1853號（即97年度移調字第
    125 號案）調解程序筆錄、勞工保險被保險人投保資料表、
    全民健康保險繳費證明、國泰人壽保險股份有限公司保險契
    約及貸款證明、身分證正反面影本、前置協商收入切結書、
    戶籍謄本、金融機構及證券存摺影本等為證，且核與本院依
    職權調取本院97年度訴字第1853號民事卷宗核閱結果相符，
    並有台新商銀98年6 月19日傳真之台新債協98法字第110402
    號函及所檢附之收入切結書、前置協商申請人財產及收支狀
    況說明書及前置協商申請書、債權人清冊在卷可稽（見本院
    卷第119 至第137 頁、第204 至第213 頁），堪信聲請人之
    主張為真實。本件又查無債務人有消費者債務清理條例第6
    條第3 項、第8 條或第46條各款所定駁回更生聲請之事由存
    在，則聲請人聲請更生，洵屬有據，爰裁定如主文。
四、另聲請人應於更生程序開始後，由債權人會議可決或由法院
    裁定認可其更生方案後方能實行，倘未能經債權會議可決或
    經法院裁定認可，則依消費者債務清理條例第61條規定，應
    續行清算程序，故本件聲請人仍應提出足以為債權人接受或
    經法院認為公允之更生方案以供採擇，附此敘明。
中    華    民    國    98    年    6     月    23    日
              民事第一庭    法      官  陳翠琪
上為正本係照原本作成
本件不得抗告
本裁定已於98年6月23日下午4時公告。
中    華    民    國    98    年    6     月    23    日
                            書  記  官  簡曉君


司法院資訊處製作；財團法人民間司法改革基金會備份。
